臺灣新竹地方法院刑事宣示判決筆錄　　100年度審訴字第614號
公　訴　人　臺灣新竹地方法院檢察署檢察官
被　　　告　萬如玲
指定辯護人　本院公設辯護人林建和
上列被告因違反毒品危害防制條例案件，檢察官提起公訴（100
年度毒偵字第614 號）後，聲請改依協商程序而為判決，本院於
中華民國100 年10月31日下午4 時，在本院刑事第十一法庭宣示
判決，出席職員如下：
　　　　　　　　審判長法　官　劉兆菊
　　　　　　　　　　　書記官　林兆嘉
　　　　　　　　　　　通　譯　邱立杰
法官起立朗讀判決主文、犯罪事實要旨、處罰條文，及告以上訴
限制、期間並提出上訴狀之法院，且諭知記載其內容：
一、主  文：
    萬如玲施用第一級毒品，處有期徒刑陸月；如易科罰金，以
    新臺幣壹仟元折算壹日。扣案之第一級毒品海洛因肆包（合
    計淨重為點壹伍公克，合計驗餘淨重點零公克，合計
    純質淨重零點捌公克），均沒收銷燬之；扣案之已使用過之
    注射針筒貳支（內已無毒品殘渣）、未使用過之注射針筒貳
    支及夾鏈袋柒個，均沒收之。又施用第二級毒品，處有期徒
    刑肆月；如易科罰金，以新臺幣壹仟元折算壹日。扣案之電
    子磅秤壹臺、玻璃球壹個及分裝匙貳支，均沒收之。應執行
    有期徒刑捌月；如易科罰金，以新臺幣壹仟元折算壹日。扣
    案之第一級毒品海洛因肆包（合計淨重為點壹伍公克，合
    計驗餘淨重點零公克，合計純質淨重零點捌公克），均
    沒收銷燬之；扣案之已使用過之注射針筒貳支（內已無毒品
    殘渣）、未使用過之注射針筒貳支、夾鏈袋柒個、電子磅秤
    壹臺、玻璃球壹個及分裝匙貳支，均沒收之。
二、犯罪事實要旨：
（一）萬如玲前於民國89年間，因施用第二級毒品案件，經本院
      於89年7 月11日以89年度少調字第335 號裁定送觀察、勒
      戒後，因認無繼續施用毒品之傾向，於89年7 月11日執行
      完畢釋放出所。又於89年間，因施用毒品案件，經本院於
      91年3 月13日以89年度少調字第520 號裁定送觀察、勒戒
      後，因認有繼續施用毒品之傾向，再經本院裁定令入強制
      戒治處所施以強制戒治後，嗣經停止戒治、經本院於90年
      10月24日以90年度聲撤字第14號裁定撤銷停止戒治，於91
      年9 月26日執行完畢釋放出所。又於98年間，因施用第一
      、二級毒品案件，經本院於99年8 月25日以98年度審訴字
      第682 號判決判處有期徒刑6 月（共3 罪）、4 月（共3
      罪），應執行有期徒刑2 年確定。再於99年間，因施用第
      一、二級毒品案件，經本院於100 年2 月24日以99年審訴
      字第62 7號判決判處有期徒刑6 月、4 月，應執行有期徒
      刑8 月確定（尚未執行完畢，不構成累犯）。
（二）詎萬如玲仍不知悔改，於前開觀察勒戒執行完畢釋放出所
      後5 年內，再因施用毒品案件經裁定送勒戒處所施以強制
      戒治後，復基於施用第一級毒品海洛因之犯意，於100 年
      3 月24日下午6 時許，在新竹市○○區○○街33巷6 號之
      居所內，以將第一級毒品海洛因摻水置於注射針筒再注射
      入體內之方式，非法施用第一級毒品海洛因1 次。復又基
      於施用第二級毒品甲基安非他命之犯意，於同日下午7 時
      許，在上揭處所，以將第二級毒品甲基安非他命放入吸食
      器內燒烤後吸取煙霧之方式，非法施用第二級毒品甲基安
      非他命1 次。嗣萬如玲因另案遭通緝，經警於同日晚間11
      時10分，在上揭新竹市○○區○○街33巷6 號逮捕，並當
      場扣得第一級毒品海洛因4 包（毛重共計5.14公克、淨重
      合計3.15公克）、已使用過之注射針筒2 支（內已無毒品
      殘渣）、未使用過之注射針筒2 支、盛裝海洛因用之夾鏈
      袋7 個、電子磅秤1 個、玻璃球1 個、分裝匙2 支，復經
      採集萬如玲尿液送驗後，結果呈嗎啡、可待因、安非他命
      、甲基安非他命等陽性反應，始查悉上情。
（三）案經新竹市警察局第二分局報告臺灣新竹地方法院檢察署
      檢察官偵查起訴後，經檢察官聲請認罪協商判決，由本院
      合議庭裁定由受命法官獨任改依協商程序而為判決。
三、處罰條文：
    毒品危害防制條例第10條第1 項、第2 項、第18條第1 項前
    段，刑法第11條、第41條第1 項前段、第2 項、第8 項、第
    51條第5 款、第38條第1 項第2 款。
四、沒收銷燬及沒收諭知之說明：扣案之第一級毒品海洛因4 包
    （合計淨重為3.15公克，驗餘淨重為3.03公克，純質淨重合
    計0. 8公克）屬毒品危害防制條例第2 條第2 項第1 款所定
    之第一級毒品（保管字號：100 年度白字第61號，扣押物品
    清單見偵查卷第59頁），係違禁物，有法務部調查局100 年
    5 月18日調科壹字第10023011410 號函1 份附卷可佐（見偵
    查卷第70頁），應依毒品危害防制條例第18條第1 項前段規
    定，均應諭知沒收銷燬之。另扣得之已使用過之注射針筒2
    支（內已無毒品殘渣）、未使用過之注射針筒2 支、盛裝海
    洛因用之夾鏈袋7 個及電子磅秤1 臺、玻璃球1 個、分裝匙
    2 支（保管字號：100 年度院保字第605 號，扣押物品清單
    見本院卷第13頁），則係被告萬如玲所有，且供其施用第一
    、二級毒品（已使用過之注射針筒2 支、未使用過之注射針
    筒2 支、盛裝海洛因用之夾鏈袋7 個屬於施用第一級毒品所
    用之物，其餘則為施用第二級毒品所用之物）所用之物，業
    據被告萬如玲供承在卷（見本院卷第27頁背面），均爰依刑
    法第38條第1 項第2 款規定，宣告沒收之。
五、協商判決除有刑事訴訟法第455 條之4 第1 項第1 款於本訊
    問程序終結前，被告撤銷協商合意或檢察官撤回協商聲請者
    ；第2 款被告協商之意思非出於自由意志者；第4 款被告所
    犯之罪非第455 條之2 第1 項所定得以協商判決者；第6 款
    被告有其他較重之裁判上一罪之犯罪事實者；第7 款法院認
    應諭知免刑或免訴、不受理者情形之一，及違反同條第2 項
    「法院應於協商合意範圍內為判決；法院為協商判決所科之
    刑，以宣告緩刑或2 年以下有期徒刑、拘役或罰金為限」之
    規定者外，檢察官與被告均不得上訴。
六、如有前項得上訴之情形，得自收受宣示判決筆錄送達之日起
    10日內，向本院提出上訴書狀，上訴於第二審法院。
本案經檢察官洪期榮到庭執行職務。
中    華    民    國    100    年    10    月    31    日
                  刑事第九庭    書  記  官  林兆嘉
                                審判長法官  劉兆菊
以上筆錄正本係照原本作成。
中    華    民    國    100     年    10   月    31    日
                                書  記  官  許榮成
附錄本案論罪科刑法條：
毒品危害防制條例第10條
施用第一級毒品者，處6月以上5年以下有期徒刑。
施用第二級毒品者，處3年以下有期徒刑。